---
title: "2部 4章 Stanの基本"
author: djakartatrap
date: 2020/05/17
output: html_notebook
---

```{r}
# ライブラリの読み込み
library(rstan)

# 計算の高速化
rstan_options(auto_write = TRUE)
options(mc.cores = parallel::detectCores())

# 分析対象のデータ
file_beer_sales_1 <- read.csv("book-data/2-4-1-beer-sales-1.csv")

# StanでMCMCするためには、データをリスト型にしておく必要がある
# サンプルサイズ
sample_size <- nrow(file_beer_sales_1)
# List形式に変換
data_list <- list(sales = file_beer_sales_1$sales, N = sample_size)

# MCMCする
mcmc_result <- stan(
  file = "2-4-1-calc-mean-variance.stan",
  data = data_list,
  seed = 1,
  chains = 4,
  iter = 2000,
  warmup = 1000,
  thin = 1
)

# 結果の表示
print(
  mcmc_result,
  probs = c(0.025, 0.5, 0.975)
)
```

# 収束の確認

## 最低限行うべき収束のチェック方法

### 有効サンプルサイズの確認
-  n_eff = 有効サンプルサイズ
- 有効サンプルサイズが100くらいはある事が望ましい(松浦[2016])

#### 有効サンプルサイズとは？？
- 得られたパラメーターの乱数(今回の場合だと4000個)のうち、独立していると思われるパラメータ乱数の数
- これが 100 なら、得られた4000個の乱数のうち、100個くらいがちゃんと独立したパラメタの乱数になっているらしい
- つまり、4000個あるうちの100個は、確実に独立なので、各種の推定値を算出する際に使えるやつら、という事になる(らしい)
- Efficient Sample Size、略して ESS というらしい
- 詳細は https://stan-ja.github.io/gh-pages-html/#%E6%9C%89%E5%8A%B9%E3%82%B5%E3%83%B3%E3%83%97%E3%83%AB%E3%82%B5%E3%82%A4%E3%82%BA

### Rhat
MCMCサンプルが収束しているかどうかを判断した指標 $\hat{R}$ の計算結果
- $\hat{R}$ が1.1未満であることが必要

### 収束している事を視覚的に確認
バーンイン期間なしの部分のトレースプロットの出し方
```{r}
traceplot(mcmc_result)
````

バーンイン期間ありのトレースプロット
```{r}
traceplot(mcmc_result, inc_warmup = T)
```
